# 请教陈版大神，收入准则中识别单项履约义务为何如此规定？

提问人：zhuchekjss 时间：2022-02-26 00:22:32
陈版大神，收入准则中为何规定构成单项履约义务需满足“客户能从该商品本身受益，或者从该商品与其他易于获得的资源一起使用中受益”，准则规定这句话有什么意义？百思不得其解，请赐教。

回答人：chenyiwei
履约义务就是合同中相对独立的会计核算单元。“客户能从该商品本身受益，或者从该商品与其他易于获得的资源一起使用中受益”，表明该商品本身对客户而言具有独立的商业价值，因此是判断“商品可明确区分”的前提。